臺灣高雄地方法院刑事判決　　　　　　　 94年度訴字第987號
公　訴　人　臺灣高雄地方法院檢察署檢察官
被　　　告　甲○○　男　32歲.
上列被告因違反毒品危害防制條例案件，經檢察官提起公訴（九
十四年度毒偵字第一三六七號），嗣因被告就被訴事實為有罪之
陳述，經本院告知簡式審判程序意旨，並聽取公訴人及被告之意
見後，本院合議庭裁定由受命法官獨任依簡式審判程序審理，判
決如下：
    主  文
甲○○連續施用第一級毒品，處有期徒刑捌月，扣案之第一級毒
品海洛因貳包（合計驗後淨重零點壹伍公克，空包裝重零點肆壹
公克）沒收銷燬之；又連續施用第二級毒品，處有期徒刑陸月，
扣案第二級毒品甲基安非他命貳包（合計驗前毛重零點伍公克、
驗後淨重零點肆公克）沒收銷燬之。應執行有期徒刑壹年，扣案
之第一級毒品海洛因貳包（合計驗後淨重零點壹伍公克，空包裝
重零點肆壹公克）及第二級毒品甲基安非他命貳包（合計驗前毛
重零點伍公克、驗後淨重零點肆公克）均沒收銷燬之。
    事  實
一、甲○○前因施用毒品案件，經本院九十二年度毒聲字第三六
    六一號裁定送觀察、勒戒後，認有繼續施用毒品之傾向，而
    以九十二年度毒聲字第四六０二號裁定令入戒治處所強制戒
    治一年，嗣於民國九十三年五月二十五日執行完畢釋放，另
    由台灣高雄地方法院檢察署檢察官於九十三年六月十四日以
    九十三年度戒毒偵字第七一七號為不起訴處分確定。詎其猶
    不知悛悔，復基於施用第一級毒品海洛因及第二級毒品甲基
    安非他命之概括犯意，於前開強制戒治執行完畢釋放後五年
    內，自九十三年十二月一日二十一時許起至九十四年一月十
    八日二十一時許止，在其位於高雄市○○區○○街二三八號
    六樓之一住處或不詳友人住處內，分別以將海洛因摻入香菸
    後點燃吸食、及將甲基安非他命以玻璃球燃燒加熱之方式，
    連續施用第一級毒品海洛因及第二級毒品甲基安非他命多次
    。嗣於九十四年一月十九日凌晨零時十分許，在高雄市○○
    區○○路與大順路口為警臨檢查獲，並經其同意後採尿送驗
    ，始查悉上情，另扣得甲○○所有之第一級毒品海洛因與第
    二級毒品甲基安非他命各二包。
二、案經高雄市政府警察局保安大隊報請台灣高雄地方法院檢察
    署檢察官偵查起訴。
    理  由
一、本件被告甲○○係違反毒品危害防制條例第十條第一項、第
    二項之施用第一級毒品與第二級毒品罪，其法定刑俱為死刑
    、無期徒刑、最輕本刑為三年以上有期徒刑以外之罪，於準
    備程序進行中，被告就被訴事實為有罪之陳述，由受命法官
    告知簡式審判程序之要旨並聽取其與公訴人之意見，經被告
    同意適用簡式審判程序後，本院亦認無不得或不宜改依簡式
    審判程序進行之處，爰依刑事訴訟法第二百七十三條之一第
    一項、第二百八十四條之一規定，本院合議庭裁定由受命法
    官獨任進行簡式審判程序，合先敘明。
二、上揭事實，業據被告於本院審理中坦承不諱，並有尿液採證
    代碼對照表、及高雄市立凱旋醫院九十四年二月十四日濫用
    藥物尿液檢驗報告各一件在卷可稽，並扣得被告所有之第一
    級毒品海洛因與第二級毒品甲基安非他命各二包可資佐證。
    又前開毒品送請鑑定之結果，分別含有第一級毒品海洛因（
    合計驗後淨重零點一五公克，空包裝重零點四一公克）、及
    第二級毒品甲基安非他命（合計驗前毛重零點五公克、驗後
    淨重零點四公克）成分，有卷附法務部調查局九十四年三月
    十日調科壹字第二二００一九二六二號鑑定通知書、與高雄
    醫學大學附設中和紀念醫院九四０三—二四六號檢驗報告各
    一紙可證，足徵被告之自白核與事實相符，堪予採信。另查
    ，被告前因毒品案件，經本院裁定送觀察、勒戒後，認有繼
    續施用毒品之傾向，再以裁定令入戒治處所強制戒治，嗣於
    九十三年五月二十五日執行完畢釋放，另由台灣高雄地方法
    院檢察署檢察官於九十三年六月十四日以九十三年度戒毒偵
    字第七一七號為不起訴處分確定等情，有臺灣高等法院被告
    全國前案紀錄表及本院被告院內索引卡紀錄表各一份附卷可
    參，足認被告確於前開強制戒治執行完畢釋放後，五年內再
    犯毒品危害防制條例第十條之施用毒品罪。職是，本件事證
    明確，被告犯行洵堪認定，自應依法論科。
三、查海洛因、甲基安非他命各係毒品危害防制條例第二條第二
    項第一款、第二款所定之第一級毒品與第二級毒品，依法不
    得持有、施用及販賣。核被告甲○○所為，分別係違反毒品
    危害防制條例第十條第一項施用第一級毒品罪、及同條第二
    項施用第二級毒品罪。其施用第一級毒品海洛因與第二級毒
    品甲基安非他命前後分別持有海洛因、甲基安非他命之低度
    行為，應為施用之高度行為所吸收，均不另論罪。被告先後
    多次施用第一級毒品海洛因及第二級毒品甲基安非他命，時
    間緊接，且犯罪基本構成要件相同，顯係分別基於概括犯意
    反覆為之，應分別依連續犯之規定論以一罪，並依法加重其
    刑。被告所犯上開二罪間，犯意各別、行為互殊，觸犯構成
    要件相異之罪名，自應分論併罰。爰審酌被告因施用毒品案
    件，前經觀察勒戒、強制戒治後，短期內再為本件施用毒品
    犯行，足見其惡習已深，且戒絕毒癮之意志不堅，未能體悟
    施用毒品對自己、家人造成之傷害及社會之負擔，自屬可議
    ；惟念其於犯後態度良好，並能坦承犯行及施用毒品本質上
    係屬戕害自身健康之行為，尚未直接危害他人，反社會性之
    程度應屬較低等一切情狀，分別量處如主文所示之刑，並定
    其應執行之刑，以示懲儆。此外，扣案第一級毒品海洛因與
    第二級毒品甲基安非他命各二包俱係查獲之毒品，經檢驗結
    果亦分別含有海洛因及甲基安非他命成分，業如前述，且該
    包裝袋與其內毒品業已無法析離，應將之同視為第一級毒品
    與第二級毒品無訛，從而不問屬於犯人與否，應均依毒品危
    害防制條例第十八條第一項前段規定沒收銷燬之。
據上論斷，應依刑事訴訟法第二百七十三條之一第一項、第二百
九十九條第一項前段，毒品危害防制條例第十條第一項、第二項
、第十八條第一項前段，刑法第十一條、第五十六條、第五十一
條第五款，判決如主文。
中　　華　　民　　國　　94　　年　　7 　　月　　29　　日
                  刑事第十七庭  法  官 陳明呈
以上正本證明與原本無異。
如不服本判決，應於收受送達後10日內向本院提出上訴書狀。
中　　華　　民　　國　　94　　年　　8 　　月　　1 　　日
　　　　　　　　　　　　　      書記官 林明忠
附錄本判決論罪科刑之法條：
毒品危害防制條例第十條
施用第一級毒品者，處六月以上五年以下有期徒刑。
施用第二級毒品者，處三年以下有期徒刑。
